臺灣臺北地方法院刑事判決　　　　　　　 96年度易字第908號
公　訴　人　臺灣臺北地方法院檢察署檢察官
被　　　告　丙○○
上列被告因恐嚇案件，經檢察官提起公訴（96年度偵字第589 號
），判決如下：
    主  文
丙○○無罪。
    理  由
一、公訴意旨略以：被告丙○○與告訴人甲○○於民國78年5 月
    7 日結婚，95年9 月12日協議離婚，96年1 月間，被告始搬
    離2 人位於臺北縣汐止市○○路○ 段322 巷10號11樓住處，
    2 人係前配偶關係，屬家庭暴力防治法第3 條第1 款所稱之
    家庭成員。被告與告訴人平日感情不睦，被告竟基於恐嚇之
    犯意，於95年7 月至9 月間，在其上址住處，不斷當面對甲○○恫嚇稱：「如果離婚就要殺妳全家及毀容」、「如果妳
    敢離婚的話，我一定不會給妳好日子過，不信就給我試試看
    」、「我最恨的人就是妳，第1 個想殺的人就是妳，不信的
    話試試看」等語，而以加害生命、身體之事恐嚇甲○○，致
    甲○○心生畏懼，致生危害於安全，因認被告涉犯刑法第30
    5 條恐嚇危害安全罪罪嫌等語。
二、按被告未經審判證明有罪確定前，推定其為無罪；犯罪事實
    應依證據認定之，無證據不得認定犯罪事實刑事訴訟法第15
    4 條定有明文。又不能證明被告犯行者，應諭知無罪之判決
    ，刑事訴訟法第301 條第1 項亦定有明文。復查刑事訴訟法
    第161 一條已於91年2 月8 日修正公布，修正後同條第1 項
    規定：檢察官就被告犯罪事實，應負舉證責任，並指出證明
    之方法。因此，檢察官對於起訴之犯罪事實，應負提出證據
    及說服之實質舉證責任。倘其所提出之證據，不足為被告有
    罪之積極證明，或其闡明之證明方法，無從說服法官以形成
    被告有罪之心證，基於無罪推定之原則，自應為被告無罪判
    決之諭知。
三、公訴人認被告涉犯恐嚇危害安全罪嫌，無非係以：前開事實
    業經被告就於前揭時地與告訴人互罵等情無訛，並經告訴人
    甲○○指訴明確，並有證人乙○○證述明確，且有相關之離
    婚契約書（見偵查卷第19頁）、民事撤回狀（見影印卷第9
    頁）、臺灣士林地方法院95年度家護字第453 號95年12月28
    日非訟事件筆錄（見影印卷第12頁背面）、臺灣士林地方法
    院95年度家護字第453 號96年1 月5 日通常保護令（見偵查
    卷第6 頁）等在卷可稽，為主要論據。
四、訊據被告就於前揭時地確與告訴人結婚、後又離異，在此期
    間內曾與告訴人互罵之事實，固坦承不諱，惟堅詞否認有何
    恐嚇危害安全之犯行，辯稱：僅係互罵，並無任何如起訴書
    上所載之詞等語。惟：
  (一)細核證人乙○○之證詞（偵查中證詞見偵查卷第30頁以下、
    第35頁以下，雖偵查卷中未附結文，惟證人乙○○於96年2
    月13日偵查庭中業經承辦檢察官告知拒絕證言權利、具結義
    務、偽證處罰，且經證人乙○○當庭朗讀結文後具結等情，
    亦已載明於筆錄，故證人乙○○於偵查庭中之證詞非不具證
    據能力，附此敘明），(1)證人乙○○於初次偵查中具結證稱
    ：被告曾向告訴人稱「如果離婚就要殺你全家，你那個什麼
    路（忘記）住誰你應該知道」，如果離婚就要將告訴人毀容
    ，大約在95年10月至12月中離婚前被告經常講等語（見偵查
    卷第30頁），證人初次證稱被告僅有「如果離婚就要殺你全
    家，你那個什麼路（忘記）住誰你應該知道」之言語；(2)惟
    於第二次偵查中則證稱：被告離婚前後均有說要殺死全家，
    但在95年9 月離婚前，被告在家中還有說「如果你敢離婚我
    一定不會給你好日子過，不信就給我試試看」、「我最恨的
    人就是你，第一個想殺的人就是你，不信的話試試看」等語
    （見偵查卷第35頁），是除「殺死全家」等語外，其餘均係
    「被告、告訴人離婚前」所為之言語；(3)然於本院則具結證
    稱：離婚前即95年7 、8 月間被告係陳稱「你如果要離婚的
    話，我就殺你全家，要把你毀容」、「若你敢離婚的話，我
    一定不會給你好日子過，不信你給我試試看，離婚後即95年
    9 、10月間則稱「我最恨的就是你，第一個想殺的就是你，
    你給我試試看」等語（見本院96年6 月4 日筆錄第3 頁），
    後經公訴人反對詰問時，提示前開偵查中之證述後，則再改
    稱：「我最恨的就是你，第一個想殺的就是你，不信的話你
    試試看」這句話係被告在離婚前所言等語（見本院96年6 月
    4 日筆錄第6 頁），後經本院再為確認「我最恨的就是你，
    第一個想殺的就是你，不信的話你試試看」、與「你敢離婚
    就把你毀容」所言是否同次，證人乙○○則初稱：不同天、
    分次所言等語，後又改稱：同一天所言等語（見本院96年6
    月4 日筆錄第7 頁）。是證人乙○○不僅就三句話所言時間
    究為離婚前、後所言，於偵查中、本院詰問時均為不同之證
    述，更就該三句話究竟是否同次所言前後矛盾；又核諸證人
    乙○○伊於父母離婚後即與母親同住等情，其證詞自就同住
    之母（即告訴人甲○○）多所附和；是證人乙○○前後矛盾
    、模糊概括之證詞，難為不利於被告之認定。
  (二)再徵諸證人甲○○於(1)偵查中之證詞：被告離婚前、後都有
    說「如果離婚就要殺死你全家，你那個什麼路住誰你應該知
    道」，而95年8 月底（即離婚前）有言「如果你敢離婚，我
    一定不會給你好日子過，不信就給我試試看」、「我最恨的
    人就是你，第一個想殺的人就是你，不信的話試試看」，離
    婚後係稱不能交男友，不然殺死全家及毀容，還說要賣到地
    下錢莊、阿公店、妓女店等語（見偵查卷第36頁以下）；(2)
    於本院則稱：於離婚前係恐嚇要殺伊及全家，假如在外面交
    男友不聽他的話，他要讓伊死、不讓好過，不信的話試試看
    ，因在外欠有大批賭債，故要賣伊還賭債，至於離婚後約95
    年9 至10月間則恐嚇「他最恨的人就是我，想殺的人就是我
    ，他不會給我好日子過等語（見本院96年6 月4 日筆錄第8
    、9 頁），經公訴人再確認究竟「我最恨的人就是你，第一
    個想殺的人就是你，不信的話試試看」為何時所言，則又稱
    ：「離婚前及後都有說」（見本院96年6 月4 日筆錄第9 頁
    ），是告訴人就指訴被告恐嚇之時間、言語，偵查前、本院
    證述前後互有矛盾，復無法將證人甲○○與證人乙○○所證
    恐嚇之時間，互相核對，更無任何報警記錄可佐，難實證人
    甲○○所言。
  (三)輔以證人甲○○於經恐嚇後，亦無任何報警記錄，且證人乙○○亦證稱：證人甲○○聽聞被告所言後，仍正常上班，並
    無任何報警舉動，且表面正常，伊與弟弟聽聞被告所言，亦
    無報警等語，是被告所言並無證據顯示業已引起證人甲○○
    、或證人乙○○心生畏懼。況被告於離婚後並未依約履行協
    議，證人甲○○與被告間存有利害關係，其所言自多有偏頗
    ，且被告與證人甲○○於本件提出時，雙方於協議離婚前後
    ，吵鬧不堪，自難有好言，故自難認定被告係故意有何恐嚇
    之言語。
五、綜上所述，證人乙○○、證人甲○○證稱被告恐嚇之時間、
    言語內容均前後矛盾、互相無法佐證；況以雙方離婚糾紛吵
    鬧中之言詞，難認有恐嚇之故意，而證人甲○○縱經被告之
    言語後，亦均無任何報警、且為正常上班之舉，亦難認證人
    有何心生畏怖之情，是被告知行為顯與恐嚇危害安全罪之構
    成要件不合。此外又查無其他積極證據，足認被告確有恐嚇
    危害安全之情事，尚不能證明被告犯罪，依法即應為無罪之
    諭知。
據上論斷，應依刑事訴訟法第301 條第1 項，判決如主文。
本案經檢察官蕭方舟到庭執行職務
中　　華　　民　　國　　96　　年　　6 　　月　　19　　日
                  刑事第四庭  法　官  郭惠玲
如不服本判決，應於判決送達後10日內向本院提出上訴狀（應抄
附繕本）。告訴人或被害人如對於本判決不服者，應具備理由請
求檢察官上訴，其上訴期間之計算係以檢察官收受判決正本之日
期為準。
上正本證明與原本無異。
                              書記官  鄭雅文
中　　華　　民　　國　　96　　年　　6 　　月　　23　　日
